Inventaris van het archief van de Nederlandse Vereniging voor Revalidatie en voorgangers, 1899-1984
Nationaal Archief, Den Haag
- Archief van de Nederlandse Centrale Vereniging voor Gebrekkigenzorg, 1952-1964, C
  - Diverse stukken., 1962; 11
    - Verslag van de Nederlandse Studieconferentie voor beschutte arbeid, 30 mei t/m 1 juni 1961 te Arnhem. 62 blz., C-1962-P3
    - Openingswoord van Mw. M. Klompé, Minister van Maatschappelijk Werk, ter gelegenheid van de ingebruikneming van het nieuwe kantoorpand van de NCVG, 14 november 1962. 2 blz., C-1962-P4
    - Revalidatie in Nederland, toelichting op een vijftal panelen, door C.D. Moulijn. 15 blz., C-1962-P5
    - Speech ter gelegenheid van de opening van het nieuwe kantoor van de NCVG, door Mr. F.H.J.M. Daams. 14 blz., C-1962-P6
  - Diverse stukken., 1963; 12
    - Verslagen algemeen bestuur, 1963, C-1963-1
    - Verslag algemene vergadering, 10-5-1963, C-1963-2
    - Financiën, subsidie, personeel., C-1963-3
    - Jaarverslag NCVG, 1963, C-1963-4
    - Correspondentie met de leden., C-1963-5
    - Stukken m.b.t. het 9e wereldcongres van de International Society for Rehabilitation of the Disabled., C-1963-6
    - Jaargang 1963 van het TGR., C-1963-Pl
    - Documentatiemateriaal NCVG (Overzicht en beschrijving van ledenorganisaties en -instellingen)., C-1963-P2
    - Voorzieningen voor zware geneeskundige risico's; prae-adviezen voor de studiedag, te houden op 29 november 1963 te Arnhem. Uitgave van de Commissie Sociale Voorzieningen en Verzekeringen van de NCVG. 64 blz. (+ programma)., C-1963-P3
    - Moulijn, C.D. Wat doet de Nederlandse Centrale Vereniging voor Gebrekkigenzorg voor gehandicapten. In: Vriendenkring (Johannastichting), 44e jaargang (1962/1963), nr. 3. 4 blz. en in: Sociaal Den Haag, Tijdschrift voor Haags maatschappelijk werk, 1963-1964. Blz. 181 - 185., C-1963-P4
    - Revalidatie in 1963; verslag van de tweede provinciale gezondheidsdag. Uitgave van de Provinciale Raad voor de Volksgezondheid in de provincie Drenthe. 266 blz., C-1963-P5
  - Diverse stukken., 1964; 13
    - Verslagen algemeen en dagelijks bestuur, 1964, C-1964-1
    - Verslag algemene vergadering, 17-4-1964, C-1964-2
    - Maandverslagen van de staf., C-1964-3
    - Stafvergaderingen, verslagen., C-1964-4
    - Redactie-commissie., C-1964-5
    - Vertegenwoordiging in de Raad voor Revalidatie., C-1964-6
    - Correspondentie met de leden., C-1964-7
    - Financiën, subsidie, personeel., C-1964-8
    - Statuten- en naamswijziging., C-1964-9
    - 'Gevallenwerk' Hermina Post, 1964, C-1964-10
    - Jaarverslag NCVG, 1964, C-1964-11
    - Diversen, 1964, C-1964-13
  - Diverse stukken., 1964; 14
    - Jaargang 1964 van het TGR., C-1964-Pl
    - De huisvesting van de minder-valide, gezien in het licht van zijn optimale ontplooiingsmogelijkheden. Uitgave van de Commissie Huisvesting Niet-Bejaarde Invaliden, mei 1964. 96 blz., C-1964-P2
    - Bijzondere huisvesting voor het lichamelijk gebrekkige kind; rapport van de Commissie voor het Gebrekkige Kind, januari 1964. 16 blz. (2 ex.)., C-1964-P3
    - Revalidatie jaarboek 1964/1965; vademecum ten behoeve van lichamelijk en zintuiglijk gehandicapten. 92 blz., C-1964-P4
    - H.H.P. Post. Modern helpen. In: Sociale Zorg, 1964, nr. 6 (maart), blz. 117-119., C-1964-P5
    - Revalidatie; de weg naar zelfstandigheid voor gehandicapten, onder auspiciën van de NCVG; door C.D. Moulijn en R. Keizer. Haarlem, De Toorts, 1964. 309 blz., C-1964-P6
    - Nederlandse films op het terrein van de revalidatie. 9 blz., C-1964-P7
    - Voorzieningen voor zware geneeskundige risico's; prae-adviezen en verslag van de studiedag, gehouden op 29 november 1963 te Arnhem; uitgave van de Commissie Sociale Voorzieningen en verzekeringen van de NCVG. 127 blz., C-1964-8
    - Rehabilitation of the disabled in The Netherlands; National seminar rehabilitation of the disabled, Pakistan 1964. Foto-serie., C-1964-9
    - De minder-validen in het bedrijfsleven. Themanummer van: Mens en onderneming, 1964, september, nr. 5, blz. 263-341., C-1964-10
    - Moulijn, C.D. De dure revalidatie; kosten van revalidatiebehandeling. In: Sociale zorg, 1964, nr. 8 (24 april), blz. 149-153., C-1964-11
    - Rapport, uitgebracht door de Multiple Sclerose Commissie aan het bestuur van de NCVG, juli 1964. l0 blz., C-1964-12
- Archief van de Nederlandse Centrale Vereniging ter bevordering van de Revalidatie (NCVR), 1965-1970, D
  - Diverse stukken., 1965; 15
    - Algemeen bestuur., D-1965-1
    - Dagelijks bestuur., D-1965-2
    - Algemene vergadering, 21-5-1965, D-1965-3
    - Stafbesprekingen., D-1965-4
    - Kwartaalverslagen., D-1965-5
    - Financiën, subsidie, personeel., D-1965-6
    - Raad voor Revalidatie., D-1965-7
    - Jaarverslag 1965., D-1965-8
    - Correspondentie met de leden., D-1965-9
    - 'Gevallenwerk' Hermina Post t/m maart 1965., D-1965-10
    - Diversen, 1965, D-1965-11
    - Revalidatie-jaarboek 1965/1966; vademecum ten behoeve van lichamelijk en zintuiglijk gehandicapten. 94 blz., D-1965-Pl
    - Tijdschrift voor Revalidatie, jaargang 1965., D-1965-P2
    - Enkele aspecten betreffende de inpassing van de spastische mens in de maatschappij; uitgegeven in samenwerking met de BOSK. 54 blz., D-1965-P3
    - Epilepsie en haar maatschappelijke aspecten. 43 blz., D-1965-P4
    - European seminar on special teacher education for the motorhandicapped child; communication + programme. 184 blz., D-1965-P5
    - Het spastische kind, een in zijn ontwikkeling gestoord kind; door W.J. Bladergroen. Overdruk uit Tijdschrift voor Revalidatie, 1965, november. 13 blz., D-1965-P6
    - Taak en werkwijze van regionale adviesteams in de revalidatie. Overdruk TVR, 1965, januari. 15 blz., D-1965-P7
  - Diverse stukken., 1966; 16
    - Algemeen bestuur., D-1966-1
    - Dagelijks bestuur., D-1966-2
    - Redactie-commissie., D-1966-3
    - Stafvergaderingen en maandverslagen van de staf., D-1966-4
    - Correspondentie met de leden., D-1966-5
    - Financiën, subsidie, personeel., D-1966-6
    - Correspondentie met G. Stoop, penningmeester., D-1966-7
    - Stukken m.b.t. de Volksgezondheidsnota, 1966, D-1966-8
    - Jaarverslag 1966 NCVR., D-1966-9
    - Diversen 1966., D-1966-10
    - Jaargang 1966 Tijdschrift voor Revalidatie., D-1966-Pl
    - Lijst van instellingen, per 1 januari 1966., D-1966-P2
    - De gehandicapte mens; congres 1966, georganiseerd bij gelegenheid van de 60e verjaardag van N.Y. Vlietstra. 40 blz., D-1966-P3
    - Progressieve lijnen in de zorg voor gehandicapten; opgedragen aan de heer N.Y. Vlietstra, onder redactie van C. Moulijn e.a. 72 blz., D-1966-P4
    - Report of the resolutions committee, tenth world congress, Wiesbaden, 17-9-1966. 6 blz., D-1966-P5
  - Diverse stukken., 1967; 17
    - Algemeen bestuur., D-1967-1
    - Dagelijks bestuur., D-1967-2
    - Algemene vergadering 1967., D-1967-3
    - Structuurcommissie., D-1967-4
    - Financiën, subsidie, personeel., D-1967-5
    - Correspondentie met de leden., D-1967-6
    - Contacten met de rijksoverheid., D-1967-7
    - Jaarverslag NCVR, 1967, D-1967-8
    - Diversen, 1967, D-1967-10
    - Jaargang 1967 Tijdschrift voor Revalidatie., D-1967-Pl
    - Bruikbaar bouwen. 16 blz., D-1967-P2
    - Leefbaarheid. 18 blz., D-1967-P3
    - Moulijn, C.D. Op de revalidatieweg. De integratie van de motorisch gehandicapte in de samenleving. 39 blz., D-1967-P4
    - Overzicht van publikaties, verkrijgbaar bij de NCVR. 4 blz., D-1967-P5
    - Revalidatie voor huisartsen, cursus 1967-1968. 56 blz., D-1967-P6
    - Vijfentwintig jaar georganiseerde revalidatie in Nederland. 5 blz., D-1967-P7
    - Woningen voor rolstoelgehandicapten; documentatie, samengesteld onder auspiciën van de NCVR, uitgegeven door Bouwcentrum Rotterdam. 51 blz., D-1967-P8
    - Woon- en leefmogelijkheden voor de lichamelijk gehandicapte; provinciale gezondheidsdag 1967, in samenwerking met de NCVR, uitgegeven door de Provinciale Raad voor de Volksgezondheid in Zuid-Holland, 1967. 51 blz., D-1967-P9
  - Diverse stukken., 1968; 18
    - Algemeen bestuur., D-1968-1
    - Dagelijks bestuur en 'Kleine commissie'., D-1968-2
    - Structuurcommissie., D-1968-3
    - Algemene vergadering., D-1968-4
    - Redactie-commissie., D-1968-5
    - Financiën, subsidie, personeel., D-1968-6
    - Maandverslagen staf., D-1968-7
    - Overzicht van leden., D-1968-8
    - Jaarverslag 1968., D-1968-9
    - Jaargang 1968 Tijdschrift voor Revalidatie., D-1968-Pl
    - Maatschappelijk werk en revalidatie van lichamelijk gehandicapten; rapport van de Adviescommissie voor Maatschappelijk Werk en Revalidatie, ingesteld door de Nederlandse Centrale Vereniging ter bevordering van de Revalidatie en de Nationale Raad voor Maatschappelijk Welzijn. 143 blz., D-1968-P2
    - Revalidatie-jaarboek 1968/1969; vademecum ten behoeve van lichamelijk en zintuiglijk gehandicapten; 3e druk. 144 blz., D-1968-P3
    - Aansluiting school/maatschappij. In: TVR, 1968, september. 46 blz., D-1968-P4
    - De algemene wet bijzondere ziektekosten (AWBZ). In: TVR, 1968, nr. 8 (augustus). 32 blz., D-1968-P5
    - Beschermende woonvormen, deelrapport 1. Nadere uitwerking van enkele aspecten van het studierapport 'De huisvesting van de minder-valide'. 32 blz., D-1968-P6
    - Moulijn, C.D. Hoe werkt de NCVR. 3 blz., D-1968-P7
    - Hoe wordt in Nederland de gehandicapte geholpen? 3 blz., D-1968-P8
    - Post, H.H.P. Rehabilitatie van gehandicapten in Indonesië. Verslag van een oriëntatiebezoek aan Indonesia van 29 dec. 1967 - 2 mei 1968. 25 blz., D-1968-P9
    - Revalidatie. (Brochure in vijf talen). 44 blz., D-1968-P10
  - Diverse stukken., 1969; 19
    - Algemeen bestuur., D-1969-1
    - Dagelijks bestuur., D-1969-2
    - Algemene vergadering 9-5-1969 en Buitengewone algemene vergadering 13-6-1969., D-1969-3
    - Structuurcommissie., D-1969-4
    - Financiën, subsidie, personeel., D-1969-5
    - Maandverslagen van de staf., D-1969-6
    - Stafbesprekingen., D-1969-7
    - Correspondentie met de leden., D-1969-8
    - Redactie-commissie., D-1969-9
    - Contacten met de rijksoverheid., D-1969-10
    - Jaarverslag, 1969, D-1969-11
  - Publikaties., 1969; 20
    - Jaargang 1969 van het Tijdschrift voor Revalidatie., D-1969-P1
    - Communicatie in de staf van de L.G.K.-school. In: TVR, 1969, nr. 11-12 (nov/dec.)., D-1969-P2
    - Informatiebulletin NCVR. 28 blz., D-1969-P3
    - Lijst van instellingen enz. die bij de NCVR zijn aangesloten per 1 maart 1969. 7 blz., D-1969-P4
    - Revalidatie; symposium voor de studenten van de medische faculteit der Katholieke Universiteit te Nijmegen, 17-21 nov. 1969, D-1969-P5
    - Revalidatiefilms, in Nederland beschikbaar. Overdruk uit TVR, 1969, nr. 6-7 (juni-juli)., D-1969-P6
- Archief van de Nederlandse Vereniging voor Revalidatie, 1970-1984, E-F
  - Structuur en structuurwijzigingen., 1
    - Diverse stukken., 21
      - Statuten., 1.1.1
      - Statutenwijziging, 1970/1971, 1.1.1.1
      - Statutenwijziging 1979 in verband met het nieuwe verenigingsrecht., 1.1.1.2
    - Diverse reglementen., 22
      - Huishoudelijk reglement., 1.1.2
      - Ledengroepenreglement., 1.1.3
      - Overige reglementen., 1.1.4
    - Diverse Structuurwijzigingen., 23
      - Structuurwijzigingen., 1.2
      - Structuurwijziging, 1970/1971, 1.2.1
    - 1.2.2 Jubileumcongres., 1975; 24
    - 1.2.3 Beleidsnota 'De NVR op weg naar 1980'., 1976; 25
    - Diverse stukken., 26
      - De Gehandicaptenraad en de NVR., 1.2.4
      - Voorbereidingen instelling Gehandicaptenraad, 1973-1977, 1.2.4.1
    - 1.2.4.2 Samenwerking met de Gehandicaptenraad., 1977 - maart 1979; 27
    - 1.2.4.3 Het 'voorbereidingsjaar'., maart 1979 - maart 1980; 28
    - 1.2.5 Voorbereiding instelling van het Nationaal Orgaan Gehandicaptenbeleid en de Stichting Dienstverleners Gehandicapten., 1981-1984; 29
  - Bestuurlijke organen., 2
    - Vergaderstukken., 30
      - Vergaderstukken van de algemene vergadering, 1970-1984, 2.1.1
      - Het functioneren van de algemene vergadering., 2.1.2
    - 2.2.1 Vergaderstukken van de ledenraad., 1970-1984; 31-32
      - 1970-1974, 31
      - 1975-1984, 32
    - Stukken van de ledenraad., 33
      - Correspondentie met de ledenraad., 2.2.2
      - Samenstelling van de ledenraad., 2.2.3
    - 2.3.1 Vergaderstukken van het bestuur., 1970-1984; 34-36
      - 1970-1976, 34
      - 1977-1981, 35
      - 1982-1984, 36
    - 2.3.2 Correspondentie met het bestuur., 37
    - 2.3.3 Samenstelling van het bestuur; mutaties., 38
    - 2.4 Beraads- en beleidsdagen bestuur en staf in Lunteren, april 1981, en Veenwoude, juli 1981., 39
    - 2.5 Vergaderstukken van het stafoverleg, met periodieke verslagen van de staf en excerpten van activiteiten., 1970-1983; 40-42
      - 1970-1973, 40
      - 1974-1981, 41
      - 1982-1983, 42
    - 2.7 Jaarverslagen., 43
  - Leden., 3
    - Diverse stukken., 43A
      - Leden van de NVR, algemeen., 3.0
      - Toelatingscriteria, stukken over het lidmaatschap., 3.0.1
      - Ledenlijsten, indeling in ledengroepen., 3.0.2
    - 3.0.3 Correspondentie aan alle leden., 44
    - 3.1 Correspondentie met de bij de vereniging aangesloten leden., 1970-1984; 45-63
      - Ledengroep A: gehandicaptenorganisaties., 45
      - LedengroepB: instellingen voord doven,slechthorenden en gehoorgestoorden., 46
      - Ledengroep C: instellingen voor blinden en slechtzienden., 47
      - Ledengroep D: beroepswerkers., 48
      - Ledengroep E: maatschappelijk welzijn., 49
      - Ledengroep F: revalidatiecentra., 50
      - Ledengroep F: Vereniging van Revalidatiecentra in Nederland., 51
      - Ledengroep G: Mytylstichting voor Utrecht e.o.; Handicap en Studie; Nederlands Studentensanatorium., 52
      - Ledengroep G: overigen op het gebied van onderwijs, vorming en opleiding., 53
      - Ledengroep H: Nederlandse Federatie van Voorzieningscentra voor Gehandicapten., 54
      - Ledengroep H: overige voorzieningscentra., 55
      - Ledengroep I: A.V.O., 56
      - Ledengroep I: overige organisaties op het gebied van arbeid en sociale voorzieningen., 57
      - Ledengroep J: vakantiebesteding en vrije tijd., 58-59
        - Ledengroep J: vakantiebesteding en vrije tijd., 58
        - Ledengroep J: vakantiebesteding en vrije tijd., 59
      - Ledengroep K: revalidatie in de provincie, provinciale organen., 60-61
        - Ledengroep K: revalidatie in de provincie, provinciale organen., 60
        - Ledengroep K: revalidatie in de provincie, provinciale organen., 61
      - Ledengroep L: specifieke organisaties en instituten., 62
      - Ledengroep M: fondsen., 63
    - 3.2 Vergaderstukken van ledengroepen en correspondentie., 1970-1984; 64-68
      - Ledengroep A., 64
      - Ledengroep B., 65
      - Ledengroepen C-E., 66
      - Ledengroepen F en G., 67
      - Ledengroepen H-M., 68
    - 3.2 Overleg met CORS en PRS-en (provinciale overlegorganen voor gehandicapten)., 1978-1984; 69-70
      - Algemeen, 1978-1980, 69
      - Notulen van stafbesprekingen, 1980-1984, 70
    - 3.2.M Overleg met fondsen., 1977-1982; 71
    - Diverse stukken., 72
      - Overleg met afzonderlijke leden., 3.3
      - Overleg met de Algemene Nederlandse Invalidenbond., 3.3.1
      - Overleg met de V.R.I.N., 3.3.2
      - Overleg met de federatie van voorzieningscentra., 3.3.3
      - Overleg met de federatie van voorzieningscentra en de V.R.I.N., 3.3.4
      - Overleg met de A.V.O., 3.3.5
      - Overleg met Fokus., 3.3.6
    - 3.3.7 Overleg met de A.V.G., 73
    - 3.3.8 Overleg met de provinciale organisaties, de A.V.O. en de N.O.Z., 74
    - 3.4 Stukken betreffende afgevoerde leden en niet-leden., 75-78
      - Algemene Nederlandse Invalidenbond; Vereniging van organisaties, verbonden aan scholen en centra voor lichamelijk gehandicapten; Vereniging Spierdystrofie Nederland., 75
      - Bond van Motorisch Gehandicapten B.O.S.K., 76
      - Overige afgevoerde leden., 77
      - Niet toegelaten instellingen en instellingen die geen lid zijn van de N.V.R., maar zich wel met gehandicapten bezighouden., 78
  - Rubriek 4, 4
    niet gebruikt
  - Financiën, personeel en materieel., 5
    - Stukken betreffende subsidies van de overheid., 1968-1984; 79-80
      - 1968-1975, 79
      - 1976-1984, 80
    - Stukken betreffende subsidies voor extra voorzieningen aan medewerkers., 1970-1977; 81
    - Stukken betreffende arbeidsovereenkomsten en kontakten met de Werkgeversvereniging Maatschappelijke Dienstverlening., 82
    - Ingekomen vergaderstukken van de ledenraad van de Werkgeversvereniging Maatschappelijke Dienstverlening., 83
    - Diverse stukken betreffende personeelsvoorzieningen en de aanstelling van functionarissen., 84
    - Stukken betreffende taakomschrijvingen van functionarissen., 85
    - Circulaires aan het personeel., 86
    - Stukken betreffende medewerkersbesprekingen., 87
    - Stukken betreffende pensioenvoorzieningen en de relaties met het Pensioenfonds voor de Gezondheid, Geestelijke en Maatschappelijke Belangen (PGGM)., 88
    - Stukken betreffende postverzorging en briefpapier., 89
    - Stukken betreffende het gebouwen andere materiële voorzieningen., 90
    - Stukken betreffende de Open Dag van 1978., 91
  - Kontakten met de overheid en het parlement., 6
    - 6.1 Kontakten met de overheid in het algemeen., 92-93
      - Kabinetsformatie 1977, bestek '81, 1977-1981, 92
      - Begrotingen, kontakten met ministeries, ombuigingsbeleid Lubbers, 1980-1984, 93
    - 6.2 Kontakten met diverse ministeries., 94-95
      - C.R.M. en W.V.C., 94
      - Overige ministeries., 95
    - 6.4 Kontakten met de Staten-Generaal en politieke partijen., 96
    - 6.5 Stukken betreffende officiële regeringsnota's over het gehandicaptenbeleid., 97-101
      - De Inventarisatienota, 1974, 97
      - De Interimnota, 1976, 98
      - De eindnota: Schets van de huidige situatie van het revalidatiebeleid, 1977, 99
      - De speerpuntennota gehandicaptenbeleid, 1978, 100
      - Overige beleidsnota's., 101
    - Losse dossiers over overlegstructuren van de NVR met andere overkoepelende organisaties., 102
  - Niet overgedragen stukken., 7-8
    zie inleiding
  - Publicaties., 9
    - Series publicaties van de vereniging., 1970-1980; 116-128
      De publicaties zijn in tweevoud in de series geborgen
      - 1970, 116
      - 1971, 117
      - 1971, 118
      - 1972, 119
      - 1973, 120
      - 1974, 121
      - 1975, 122
      - 1975, 123
      - 1976, 124
      - 1977, 125
      - 1978, 126
      - 1979, 127
      - 1980, 128
  - Ingekomen circulaires van overheidsinstellingen., 10
    Deze circulaires zijn voor het merendeel doublures van de archieven van de desbetreffende instellingen. Zij zullen na overbrenging van de archieven van die organisaties voor het merendeel worden vernietigd
    - code 6 Stukken van de Raad voor Revalidatie., 1954-1974; 129-132
      - 1954-1960, 129
      - 1961-1962, 130
      - 1963-1967. Met correspondentie. 1957-1967, 131
      - Stukken van de werkgroep schatting gehandicapten, 1967-1974, 132
    - code 6.3 Stukken van de stuurgroep revalidatiebeleid., 1980-1982; 133
    - code 6.4 Stukken van de interdepartementale stuurgroep gehandicaptenbeleid; vergaderstukken van het Particulier Initiatief., 1980-1984; 134-135
      - 1980-1982 en diversen, 134
      - 1983-1984, 135
    - Nagekomen stukken betreffende pensioenregelingen van medewerkers van de Nederlandse Centrale Vereniging ter Bevordering van de Revalidatie., 1965-1969; 136
    - Ingebonden jaargangen van het tijdschrift Revalidatie., 1970-1977; 137-138
      - 1970-1974, 137
      - 1975-1977, 138